【裁判字號】    92,訴,550
【裁判日期】    920807
【裁判案由】    毒品危害防制條例
【裁判全文】
臺灣臺北地方法院刑事判決                          九十二年度訴字第五五０號
    公  訴  人  臺灣臺北地方法院檢察署檢察官
    被      告  丙○○  男  二.
右列被告因違反毒品危害防制條例案件，經檢察官提起公訴（九十二年度偵字第四五
四四號），本院判決如左：
    主  文
丙○○轉讓第二級毒品，處有期徒刑捌月。扣案含第二級毒品ＭＤＭＡ成份之黃色藥
錠顆半、藍色藥錠壹顆（合計驗餘淨重零點柒貳公克）均沒收銷燬之。又轉讓第三
級毒品，處有期徒刑月，扣案含第三級毒品ＫＥＴＡＭＩＮＥ成份之藥粉貳瓶（驗
餘淨重零點零肆公克）沒收銷燬之；應執行有期徒刑拾月，扣案含第二級毒品ＭＤＭ
Ａ成份之黃色藥錠顆半、藍色藥錠壹顆（合計驗餘淨重零點柒貳公克）、含第三級
毒品ＫＥＴＡＭＩＮＥ成份之藥粉貳瓶（驗餘淨重零點零肆公克）均沒收銷燬之。
    事  實
一、丙○○明知ＭＤＭＡ、ＫＥＴＡＭＩＮＥ（下稱Ｋ他命）、大麻均為毒品危害防
    制條例第二條第二項第二、三款之第二、三級毒品，非經許可不得非法轉讓，竟
    於民國九十一年十月六日上午六時許，在臺北市○○○路一０二號「ＤＪ舞廳」
    內，向真實姓名、年籍不詳綽號「阿明」之成年男子，以每顆新臺幣（下同）三
    百元之代價購買含第二級毒品ＭＤＭＡ成份之藥錠七顆，每支三百元之代價購買
    第二級毒品大麻煙一支，每瓶一千元之代價購買含第三級毒品Ｋ他命成份之藥粉
    二瓶；復於同日十時二十分許，以慶生為由，召集友人乙○○（六十六年九月六
    日生）、甲○○（六十九年十一月二十七日生）等人（均為成年人），聚集在臺
    北市○○○路○段二十二號「錢櫃ＫＴＶ」五一五包廂內唱歌同樂，丙○○將前
    開購入之毒品，除供自己施用外，竟基於轉讓第二級毒品之犯意，在上址包廂內
    ，分別接續無償轉讓半顆內含第二級毒品ＭＤＭＡ成分之藥錠予甲○○、乙○○
    ，供渠等施用（三人施用第二級毒品犯行，均經臺灣臺北地方法院檢察署檢察官
    聲請觀察勒戒中）；又基於轉讓第三級毒品之犯意，於包廂內，轉讓含Ｋ他命成
    分之藥粉與乙○○（微量無法計算），供渠施用；適警員臨檢查獲，並扣得大麻
    煙一小截（淨重０．０８公克）、含第二級毒品ＭＤＭＡ成份之黃色藥錠三顆半
    、藍色藥錠一顆（合計驗餘淨重０．七二公克）、含第三級毒品Ｋ他命成份之藥
    粉二瓶（驗餘淨重０．０四公克，檢察官誤載為一瓶）。
二、案經臺北市政府警察局大安分局移送臺灣臺北地方法院檢察署檢察官偵查起訴。
    理  由
一、訊據被告丙○○對於右揭轉讓第二、三級毒品犯行均坦承不諱，核與證人甲○○
    、乙○○於警訊、本院審理中之證詞相符合，證人為警查獲後所採尿液經送臺灣
    尖端生技醫藥股份有限公司以氣相層析質譜儀檢驗，均呈施用第二級毒品ＭＤＭ
    Ａ之陽性反應，有該公司出具之濫用藥物檢驗報告書二紙可按，扣案之黃色藥錠
    三顆半、藍色藥錠一顆、藥粉二瓶，經檢驗後其中黃色藥錠三顆半、藍色藥錠一
    顆均含第二級毒品ＭＤＭＡ成份（合計驗餘淨重０．七二公克）、藥粉二瓶均含
    第三級毒品Ｋ他命成份（驗餘淨重０．０四公克），有卷附國防部憲兵司令部刑
    事鑑識中心鑑驗通知書一紙可稽。被告自白與事實相符，又有前開輔助證據足資
    證明，事證明確，犯行堪以認定。
二、按ＭＤＭＡ係毒品危害防制條例所規範之第二級毒品，非經許可不得持有、轉讓
    ，Ｋ他命為第三級毒品，非經許可不得轉讓。被告丙○○轉讓含上開毒品成份之
    藥錠、藥粉，核係犯毒品危害防制條例第八條第二項、第三項轉讓第二級毒品罪
    、轉讓第三級毒品罪。其持有第二級毒品之低度行為，為轉讓之高度行為所吸收
    ，不另論罪。又被告先後轉讓第二級毒品予甲○○、乙○○之犯行，均係於密切
    接近之時間及同地實施，侵害同一社會法益，各行為之獨立性極為薄弱，依一般
    社會健全觀念，在時間差距上，難以強行分開，在刑法評價上，應視為數個舉動
    之接續施行，合為包括一行為予以評價，為接續犯。又被告轉讓第二級毒品、第
    三級毒品二罪間，犯意各別，行為互殊，應予分論併罰，並定其應執行之刑。爰
    審酌被告明知扣案毒品足以殘害人之健康，猶無償轉讓友人施用，犯後已經坦承
    犯行，深有悔意，並念其年輕識淺，且並未獲利，及其智識程度、犯罪之手段等
    一切情狀，量處如主文所示之刑，並定其應執行之刑。扣案含第二級毒品ＭＤＭ
    Ａ成份之黃色藥錠三顆半、藍色藥錠一顆（合計驗餘淨重０．七二公克）、含第
    三級毒品Ｋ他命成份之藥粉二瓶（驗餘淨重０．０四公克），係屬查獲之毒品，
    均依毒品危害防制條例第十八條第一項前段，沒收銷燬之。至扣案之第二級毒品
    大麻，與本案犯行無關，不予宣告沒收，公訴人聲請一併沒收，容有誤會，附此
    敘明。
據上論斷，應依刑事訴訟法第二百九十九條第一項前段，毒品危害防制條例第八條第
二項、第三項、第十八條第一項前段，刑法第十一條前段、第五十一條第五款，判決
如主文。
本案經檢察官楊朝森到庭執行職務
中      華      民      國    九十二    年      八      月      七      日
                                      臺灣臺北地方法院刑事第九庭
                                          法  官  王  綽  光
右正本證明與原本無異。
如不服本判決，應於判決送達後十日內，向本院提出上訴狀。
                                          書記官  潘  惠  梅
中      華      民      國    九十二    年      八      月      八      日
附錄論罪科刑法條：
毒品危害防制條例第八條
轉讓第一級毒品者，處一年以上七年以下有期徒刑，得併科新台幣一百萬元以下罰金
。
轉讓第二級毒品者，處六月以上五年以下有期徒刑，得併科新台幣七十萬元以下罰金
。
轉讓第三級毒品者，處三年以下有期徒刑，得併科新台幣三十萬元以下罰金。
前三項之未遂犯罰之。


司法院資訊處製作；財團法人民間司法改革基金會備份。
